【裁判字號】    88,苗簡,635
【裁判日期】    890112
【裁判案由】    執行異議
【裁判全文】
宣示判決筆錄                                    八十八年度苗簡字第六三五號
    原      告  乙○○
    被      告  甲○○
右當事人間八十八年度苗簡字第六三五號執行異議事件，於中華民國八十九年一月十
二日下午五時在本院第八法庭公開宣示判決，出席職員如左：
                        法      官  林念祖
                        法院書記官  邱鴻志
                        通      譯  秦秀英
朗讀案由兩造均未到。
法官朗讀主文宣示判決，並諭知將判決主文、所裁判之訴訟標的及其理由要領，記載
於後：
    主      文
本院八十八年度執字第一六四四號清償借款強制執行事件中，就原告所有如附表編號
一、二所示之動產所為之強制執行程序，應予撤銷。
訴訟費用由原告負擔。
    訴訟標的：
依強制執行法第十五條規定之第三人異議權。
    理  由  要  領
一、原告主張：本院八十八年度執字第一六四四號清償借款強制執行事件所查封如附
    表編號一、二所示之物為原告所有，原告已使用多年，於民國八十八年農曆春節
    前，欲連同另六張原木凳贈送其兄使用，因而載至訴外人葆笙有限公司處委由該
    公司負責人謝其淼加工整修，約定加工費用為新臺幣五千元，並於八十八年二月
    十一日付清工資並取件。但於當日送至高雄其兄住處時，其兄表示整修所塗之顏
    色太暗，不喜歡，僅留下六張原木凳，原告遂於同日將如附表所示之物載回葆笙
    有限公司請謝其淼重新改色，尚未取回，而於八十八年五月二十日原告於本院八
    十八年度執字第一六四四號清償借款強制執行事件指封葆笙有限公司所有之動產
    時，一併遭被告指封，為此基於所有權，依強制執行法第十五條規定提起第三人
    異議之訴。被告則以：原告委託葆笙有限公司整修一事，被告並不清楚，但訴外
    人葆笙有限公司法定代理人謝其淼因積欠被告新臺幣一千餘萬元債務，無力償還
    ，遂於八十七年十二月十日書立切結書一紙，同意提供葆笙有限公司所有之動產
    ，作為清償。該切結書已約定將公司內全部動產所有權移轉於被告，被告於該時
    已取得系爭動產之所有權等語，資為抗辯。
二、本件原告主張之事實，業據其提出與其所述相符之估價單一紙及系爭如附表所示
    編號二之櫸木桌以往置於原告住處時所攝之照片一幀為證，證人即訴外人葆笙有
    限公司之負責人謝其淼所述亦與原告相符。雖證人謝其淼為執行事件之債務人，
    惟訊之被告亦不否認原告所提之照片一幀中所示地點並非葆笙有限公司，故原告
    主張如附表所示一、二物品為其所有之物，已使用多年之情，應堪信為真實。
三、被告抗辯稱謝其淼於八十七年十二月十日書立切結書一紙，同意提供葆笙有限公
    司所有之動產，作為清償一節，雖經被告提出切結書影本一紙為證，惟本件如附
    表編號一、二所示之物既屬於原告所有，且係於八十八年農曆春節前始載往葆笙
    有限公司加工整修，則葆笙有限公司負責人謝其淼於八十七年十二月十日所書立
    之「切結書」，係與被告約定以當時存在之動產優先清償被告，當時被告與謝其
    淼二人自不能預測嗣後於八十八年農曆春節前原告將會以如附表編號一、二所示
    之物要求謝其淼代為加工整修一事，因此其約定範圍自不包括如附表編號一、二
    所示之物在內。且縱認為包括該二物品在內，惟依民法第一百十八條第一項規定
    ：「無權利人就權利標的物所為之處分，經有權利人之承認始生效力。」該二物
    品原屬於原告所有，已如上述，葆笙有限公司或其負責人謝其淼對之均無任何處
    分權，原告復不同意其處分，因此縱認葆笙有限公司或其謝其淼有何將該二物品
    作為清償被告之用之意思，該處分行為對原告亦不生效力，因此被告所辯尚無可
    採。
四、按第三人就執行標的物有足以排除強制執行之權利者，得於強制執行程序終結前
    ，向執行法院對債權人提起異議之訴，強制執行法第十五條定有明文。從而原告
    據以提起本訴，請求撤銷本院八十八年度執字第一六四四號清償借款強制執行事
    件就原告所有如附表編號一、二所示之動產所為之強制執行程序，即無不合，應
    予准許。
五、本件訴訟既因將系爭標的物原告寄放於訴外人葆笙有限公司處，被告於外觀上無
    從辨認非葆笙有限公司所有而誤予指封，故被告於本件訴訟行為可認為係伸張或
    防衛權利所必要，爰依民事訴訟法第八十一條第二款規定，命勝訴之原告負擔全
    部訴訟費用。
中      華      民      國    八十九    年      一      月     十二     日
~B臺灣苗栗地方法院苗栗簡易庭
~B    法      官  林念祖
右筆錄正本係照原本作成。
本筆錄正本之送達與判決正本之送達有同一效力。
如對本判決上訴，須於判決送達後二十日內向本庭提出上訴狀，同時表明上訴理由，
如已於本判決宣示後送達前提起上訴者，應於判決送達後十日內補具上訴理由（須按
他造當事人之人數附繕本，並繳納上訴費用，另附郵票三百四十元）。
~B    法院書記官  邱鴻志
中      華      民      國    八十九    年      一      月     十三     日
附表：
編號    物品名稱      本院八十八年度執字第一六四四號執行事件查封編號
一、    靠背椅                           Ｄ七
二、    進口櫸木（桌）                   Ｄ十二


司法院資訊處製作；財團法人民間司法改革基金會備份。
